【裁判字號】    89,上訴,1492
【裁判日期】    891005
【裁判案由】    毒品危害防制條例
【裁判全文】
臺灣高等法院臺中分院刑事判決          民國八十九年度上訴字第一四九二號
    上  訴  人
    即  被  告  丙○○
    指定辯護人  本院公設辯護人  乙○○
右上訴人因毒品危害防制條例案件，不服臺灣南投地方法院中華民國八十九年七月十
三日第一審判決（民國八十九年度訴字第二二一號，起訴案號：臺灣南投地方法院檢
察署民國八十八年度偵字第四八一五號），提起上訴，本院判決如左：
    主    文
上訴駁回。
    事    實
一、丙○○曾於民國（下同）八十三年間，因違反麻醉藥品管理條例案件，經台灣台
    中地方法院判處有期徒刑六月確定，於八十四年三月二十七日執行完畢，復於八
    十四年間，因違反麻醉藥品管理條例案件，經台灣台中地方法院分別判處有期徒
    刑五年六月、八月，定應執行刑為有期徒刑六年確定，於八十七年十月二十八日
    假釋出獄，保護管束其間預計至九十年二月二日期滿，現仍在保護管束期間，又
    意圖營利，並基於概括犯意：
  自八十八年二月間某日起至同年七月八日二十二時左右止，主動以電話聯絡探詢
    吳東村之意願，或由吳東村打丙○○所有之０九四一─八六四三三五號呼叫器，
    丙○○回電後，再約定交易地點及價格之方式，連續在南投縣竹山鎮○○路一巷
    巷口及不特定之地點等地，以每次一小包（約一點二公克重至一點五公克重不等
    ）新台幣（下同）二千元至三千元不等之價格，販賣第二級毒品安非他命多次予
    吳東村吸食。
  自八十八年五月中旬某日起至同年八月一日某時止，由李介良打丙○○所有之０
    九四一─八六四三三五號呼叫器，丙○○回電後，再約定交易地點及價格之方式
    ，連續在南投縣竹山鎮○○街靈德廟前、城隍廟前、某不詳店名電動玩具店內等
    地，以每次一小包一千元之價格，販賣第二級毒品安非他命五次予李介良吸食。
  自八十八年六月間某日起至同年八月四日晚上某時止，主動以電話聯絡探詢林俊
    華之意願，或由林俊華打丙○○所有之０九四一─八六四三三五號呼叫器，丙○
    ○回電後，再約定交易地點及價格之方式，連續在南投縣竹山鎮知名度保齡球館
    旁、仙公廟前等地，以每次一小包一千元至三千元不等之價格，販賣第二級毒品
  安非他命多次予林俊華吸食。
  自八十八年六月三日二十二時左右起，至同年六月二十四日二十三時左右止，以
    每週四晚上固定在南投縣竹山鎮○○路五大遊藝場內碰面之方式，連續在該處，
    以每次一小包（約零點七公克重或一點二公克重不等）一千元至二千元不等之價
    格，販賣第二級毒品安非他命四次予李來聰吸食。
    嗣經警分別於八十八年六月二十七日十四時四十分左右，在南投縣竹山鎮○○路
    臨檢查獲李來聰；於八十八年七月九日十五時十五分左右，在南投縣竹山鎮藤湖
    巷三五號查獲吳東村；於八十八年八月五日二十三時三十分左右，在南投縣竹山
    鎮○○路二巷二十二號查獲林俊華；於八十八年八月十六日二十時五十分左右，
    在南投縣竹山鎮○○路一三七號查獲李介良，經過彼等說明後，始得知上情。
二、案經南投縣警察局竹山分局報請臺灣南投地方法院檢察署檢察官偵查起訴。
    理    由
一、訊據上訴人即被告（下稱被告）丙○○矢口否認有右揭犯罪事實，於警訊中先辯
    稱：其並未販賣安非他命予吳東村、李來聰、林俊華、李介良等人圖利，只是大
    家一起共同吸食。吳東村部分其係向綽號「葉德」之周俊德（業已死亡）購買安
    非他命，再以原價轉售吳東村，並未賺錢；李介良部分亦係向周俊德調貨拿給李
    介良，其並未從中牟利；林俊華部分係其曾請林俊華搭載而提供予林俊華吸食，
    並未販賣予林俊華﹔其從未販賣安非他命予李來聰云云；於檢察官偵查時則辯稱
    ：其與吳東村、李來聰、林俊華、李介良等人係朋友而一起共同施用，有時一起
    去買，他們拜託其出面購買，其並未賺錢，每次拿一千元至三千元，都在周俊德
    家門口，其拿出來便給他們，他們大部分都用扣機要其去買云云；於原審審理中
    則辯稱：他們是來找其去向周俊德購買，其有帶他們去買，其自己進去，他們留
    在外面，因周俊德不會將安非他命賣給不認識的人，其與李來聰曾打架，因為去
    年其拒絕給警方驗尿，這些人係警員找來指證的云云；嗣於本院辯稱：「我沒有
    販賣安非他命，是我們一起去買的」等語。然查：被告確有於右開時間、地點，
    主動以電話邀購、或以被告所有之０九四一─八六四三三五號呼叫器為聯絡工具
    、或在固定時間及地點出現，而以每小包一千元至三千元不等之價格，販賣第二
    級毒品安非他命予吳東村、李來聰、林俊華、李介良等人之事實，業據證人吳東
    村、林俊華、李介良於警訊、檢察官偵查中﹔證人李來聰於警訊中分別陳述綦詳
    ，且彼四人係分別在不同時間、地點為警查獲，又係由偵查員賴啟賢、警員陳裕
    發、吳姓偵查員等人製作偵訊筆錄，而吳東村、林俊華、李介良在檢察官偵查中
    ，亦仍堅稱被告有販賣安非他命之行為等語，再參酌被告於本院審理中，亦陳稱
    其與上開證人均係朋友等語在卷，彼等自無受警方之影響，而故意設詞誣陷被告
    之必要，另參諸前揭證人均曾涉犯毒品危害防制條例之案件，而皆有施用毒品之
    犯行，此有台灣南投地方法院檢察署刑案資料查註紀錄表四份在卷足參，足見彼
    等所為安非他確係向被告所購等證詞應屬真實，堪予採信，此外並有證人林俊華
    之０四九─六五二五０九號電話、證人吳東村之０四九─六四九一五二號電話於
    八十八年六、七月間，曾打被告所有０九四一─八六四三三五號呼叫器之通聯紀
    錄各一份在卷可憑，被告上開辯解，並不可採。按被告曾因販賣第二級毒品安非
    他命被判刑在案，目前仍在假釋期間，其對販賣毒品之嚴重性理應知之甚稔，若
    非有營利之意圖，又何必無視於重刑之存在，而多次熱心為吳東村、李介良等人
    服務，向周俊德購買安非他命，卻未從中獲取任何利益？綜上所述，被告空言否
    認與置辯，係屬圖卸刑責之詞，不可採信，其意圖營利，而連續販賣第二級毒品
    安非他命之犯行，堪予認定，應依法論科。
二、查「安非他命類」藥品，業於八十七年五月二十日公布之毒品危害防制條例第二
    條中將之列為第二級毒品，不得非法持有、施用及販賣。被告丙○○違反上開規
    定，非法販賣第二級毒品安非他命之行為，係犯毒品危害防制例第四條第二項之
    販賣第二級毒品罪。又被告先非法持有安非他命之低度行為，應為非法販賣之高
    度行為所吸收，不另論罪。被告丙○○前後多次販賣毒品之行為，時間緊接，罪
    名與構成要件相同，顯係基於概括之犯意反覆為之，為連續犯，應依刑法第五十
    六條之規定以一罪論，並加重其刑。復查被告曾於八十三年間，因違反麻醉藥品
    管理條例案件，經台灣台中地方法院判處有期徒刑六月確定，於八十四年三月二
    十七日執行完畢，有臺灣南投地方法院檢察署刑案資料查註紀錄表、台灣高等法
    院被告全國前案紀錄表各一件附卷可考，其於刑之執行完畢五年內再犯本件有期
    徒刑以上之罪，為累犯，應依刑法第四十七條遞予加重其刑。原審適用毒品危害
    防制條例第四條第二項，刑法第十一條、第五十六條、第四十七條之規定，審酌
    被告有多次竊盜、賭博、違反藥事法、麻醉藥品管理條例等前科（見上開紀錄表
    ），素行不良，又為己私利販賣成癮性藥物多次，對身心健康、社會之危害非輕
    等情狀，對國民健康所生危害、犯罪之後否認犯罪等一切情狀，量處有期刑捌年
    。又本件被告販賣第二級毒品安非他命予吳東村、李來聰、林俊華、李介良等人
    ，因販賣之次數無法究明，而無從推知被告犯罪所得財物之金額，自難依毒品危
    害防制條例第十九條第一項之規定宣告沒收或追徵其價額或以其財產抵償之，附
    此說明。原審認事用法及量處之刑，並無不當，被告上訴否認犯罪，恣意指摘原
    判決不當，為無理由，應予駁回。
三、據上論斷，應依刑事訴訟法第三百六十八條，判決如主文。
本案經檢察官甲○○到庭執行職務。
中      華      民      國    八十九     年      十       月     四     日
                                  臺灣高等法院臺中分院刑事第四庭
                                        審判長法  官  洪  耀  宗
                                              法  官  劉  登  俊
                                              法  官  吳  重  政
右正本證明與原本無異。
如不服本判決應於收受送達後十日內向本院提出上訴書狀，其未述上訴之理由者並
得於提起上訴後十日內向本院補提理由書（均須按他造當事人之人數附繕本）。
                                              書記官  郭  文  華
中      華      民      國    八十九     年      十       月     六     日
附錄：
毒品危害防制條例第四條第二項：
製造、運輸、販賣第二級毒品者，處無期徒刑或七年以上有期徒刑，得併科新臺幣七
百萬元以下罰金。                                                        Ｉ


司法院資訊處製作；財團法人民間司法改革基金會備份。
